【裁判字號】    98,台上,80
【裁判日期】    980109
【裁判案由】    違反毒品危害防制條例
【裁判全文】
最高法院刑事判決                九十八年度台上字第八０號
上  訴  人  甲○○
上列上訴人因違反毒品危害防制條例案件，不服台灣高等法院中
華民國九十七年十月三十日第二審判決（九十七年度上訴字第四
五三五號，起訴案號：台灣板橋地方法院檢察署九十七年度毒偵
字第四０三六號），提起上訴，本院判決如下：
    主  文
上訴駁回。
    理  由
按刑事訴訟法第三百七十七條規定，上訴於第三審法院，非以判
決違背法令為理由，不得為之。是提起第三審上訴，應以原判決
違背法令為理由，係屬法定要件。如果上訴理由書狀並未依據卷
內訴訟資料，具體指摘原判決不適用何種法則或如何適用不當，
或所指摘原判決違法情事，顯與法律規定得為第三審上訴理由之
違法情形，不相適合時，均應認其上訴為違背法律上之程式，予
以駁回。本件原判決維持第一審論上訴人甲○○以施用第一級毒
品，累犯罪，處有期徒刑拾月之判決，駁回上訴人在第二審之上
訴。係以：依刑事訴訟法第三百六十一條第二項、第三百六十七
條前段規定，不服第一審判決而上訴者，須提出上訴書狀，並應
敘述具體理由，此為上訴必備之程式；倘已敘述上訴理由，而非
屬具體理由者，第二審法院應以判決駁回之。又依同法第三百六
十七條之文義及立法意旨，僅於「上訴書狀未敘述上訴理由」之
情形，為保障上訴人之權益，始有補正之問題，如上訴書狀形式
上已敘述不服原判決之意旨者，即與未敘述上訴理由之情形有別
，無庸再命補正；至於其理由是否具體，則屬第二審法院審查之
範圍，亦不在命補正之列。本件上訴人不服第一審判決，具狀提
起第二審上訴，惟其於上訴狀中僅泛指第一審判決昧於事實，任
意推斷事實，對有利上訴人之證據漏而未審云云。核其上訴理由
之內容，並未就第一審判決為具體之指摘，屬未敘述具體理由，
其上訴不合法律上程式，因依上開規定予以駁回，已詳敘其理由
。上訴意旨略以：第二審上訴書狀未敘述具體理由，應令上訴人
補正，原審未命補正即予駁回，於法不合。又上訴人合乎自首要
件，且上訴人曾於民國九十六年十一月向醫院領取美沙東，應可
免除其刑，原審均未調查審酌，對於施用毒品之器具應否宣告沒
收，亦未置論，均有違誤等語。惟原判決已說明：第二審上訴書
狀形式上已敘述上訴理由，而非屬具體理由者，第二審法院應以
判決駁回之，無庸再命補正；本件上訴人於第二審上訴狀中僅為
前述空泛指摘，其內容非屬具體理由，其上訴不合法律上之程式
，應予駁回之理由。原判決上開論斷，究竟有何違背法令之處，
上訴意旨並未依據卷內訴訟資料具體指明，徒憑個人意見，任意
指摘原判決違法，難認已符合首揭法定之第三審上訴要件。其上
訴違背法律上之程式，應予駁回。
據上論結，應依刑事訴訟法第三百九十五條前段，判決如主文。
中    華    民    國  九十八  年    一    月    九    日
                      最高法院刑事第三庭
                          審判長法官  林  增  福
                                法官  張  清  埤
                                法官  陳  世  雄
                                法官  蔡  國  在
                                法官  洪  佳  濱
      本件正本證明與原本無異
                                      書  記  官
中    華    民    國  九十八  年    一    月   十三   日
                                                      V


司法院資訊處製作；財團法人民間司法改革基金會備份。
